Minutes et répertoires du notaire Claude II BOREAU, 21 avril 1557 - 1573 (étude VIII)
Archives nationales
- Minutes de Claude II BOREAU, 21 avril 1557 - 1573; MC/ET/VIII/83 - MC/ET/VIII/94
  - Minutes. 1561, 7 avril - 1562, 13 mars, 7 avril 1561 - 13 mars 1562; MC/ET/VIII/88; registre
    - Devis par Pierre Des Isles des ouvrages de maçonnerie, taille, charpenterie, couverture d'ardoise et plomberie à faire pour Antoine Duprat, prévôt de Paris, seigneur de Nantouillet et pour les habitants de ce lieu, pour l'église de Nantouillet., 20 avril 1561; MC/ET/VIII/88; fol. 59-68
      Documents du Minutier central des notaires de Paris, Histoire de l'art au XVIe siècle (1540-1600) [525 actes], par Catherine Grodecki, tome I, Architecture, vitrerie, menuiserie, tapisserie, jardins, Paris, Archives nationales, 1985, p. 212, notice n° 275 (instrument de recherche imprimé dématérialisé, certaines notices sont plus détaillées dans la version intégrale accessible en ligne par la rubrique 'Autres instruments de recherche', voir contexte dans le Plan d’orientation général - Notaires de Paris, guides thématiques du Minutier).
      Desisles, Pierre
    - Marché de maçonnerie entre Antoine Duprat, prévôt de Paris, seigneur de Nantouillet, et Pierre Des Isles, maître des oeuvres du connétable de Montmorency, pour la construction de l'église de Nantouillet., 29 avril 1561; MC/ET/VIII/88
      marché; Nantouillet (Seine-et-Marne); Du Prat, Antoine (15..-1589); Desilles, Pierre; Montmorency, Anne de (1492-1567); prévôt de Paris (Ancien Régime); connétable de France (Ancien Régime)
    - Testament du cardinal de Tournon qui veut être inhumé en la chapelle du collège de Tournon, fondée par lui, au cas où elle ne serait pas achevée, la faire terminer en toute diligence., 21 juin 1561; MC/ET/VIII/88; fol. 248
      testament; Tournon-sur-Rhône (Ardèche); Tournon, François de (1489-1562); cardinal
    - Vente à Anne de Montmorency, connétable de France, de la terre de Germigny, par Louis de Bourbon, prince de Condé, et Léonore de Raye, sa femme (ratification)., 24 juin 1561; MC/ET/VIII/88; fol. 247
      acte de vente; Germigny (Yonne); Montmorency, Anne de (1492-1567); Condé, Eléonore de Roye (1535-1564, princesse de); Condé, Louis Ier de Bourbon (1530-1569, prince de); connétable de France (Ancien Régime)
    - Marché de mulets pour le transport des bagages et la litière de Charles, cardinal de Lorraine, avec Michel Bonenfant, maître 'bastier', rue de la Tixeranderie., 27 juin 1561; MC/ET/VIII/88; fol. 279
      marché; Tixeranderie (rue de la); Guise, Charles de Lorraine (1525-1574, cardinal de); Bonenfant, Michel; cardinal; coiffeur
    - Procuration de Marie Stuart, reine d'Ecosse, douairière de France, duchesse de Touraine, pour les baux de son duché de Touraine., 7 juillet 1561; MC/ET/VIII/88; fol. 319
      procuration; Marie Stuart (reine d'Ecosse, 1542-1587)
    - Procuration par Marie Stuart, reine de France et d'Ecosse, douairière de France, duchesse de Touraine, pour le bail à ferme de son duché de Touraine (acte signé des seuls notaires)., 7 juillet 1561; MC/ET/VIII/88; fol. 319
      procuration; Marie Stuart (reine d'Écosse, 1542-1587)
    - Bail à ferme pour 3 ans par Antoine Duprat, seigneur de Nantouillet et de Précy, gentilhomme ordinaire de la chambre du roi, prévôt de Paris, et Christophe d'Allègre, curateurs des enfants mineurs d'Antoine Duprat, père ou du précédent, à Antoine Marson, marchand, demeurant à Thiers., 19 juillet 1561; MC/ET/VIII/88
      bail; Thiers (Puy-de-Dôme); Duprat, Antoine; Allègre, Christophe d'; Duprat, Antoine; Marson, Antoine; prévôt de Paris (Ancien Régime); officier de la Chambre du roi (Ancien Régime)
    - Vente par Catherine de Médicis à François de Clèves de deux maisons, ou hôtel de Villequier, sises rue des Poulies, près de l'hôtel de Villeroy, acquises de Jean de Neufville, sieur de Chantelou, et de la famille de La Grange (actes des 5 et 6 septembre 1561)., 5 septembre 1561; MC/ET/VIII/88; fol. 512
      Lieux et monuments à Paris au XVIe siècle (1070 actes), par C. Grodecki, 1971-1986 (fichier papier entièrement dématérialisé; voir contexte dans le Plan d’orientation général - Notaires de Paris, guides thématiques du Minutier).
      acte de vente; Poulies (rue des); Catherine de Médicis (reine de France, 1519-1589); Neufville, Jean de; La Grange (famille de); Nevers, François de Clèves (1516-1561, duc de)
    - Vente par Catherine de Médicis à François de Clèves, duc de Nevers, gouverneur de Champagne, de deux maisons contiguës à plusieurs corps d'hôtel, près de l'hôtel de Villeroy, qu'elle a achetées l'une de Jean de Neufville, seigneur de Chantelou, et l'autre de Jean de La Grange, au prix de 20000 livres tournois (acte signé des seuls notaires)., 6 septembre 1561; MC/ET/VIII/88; fol. 511 v°
      acte de vente; Poulies (rue des); Neufville, Jean de (15..-1597); Catherine de Médicis (reine de France, 1519-1589); Nevers, François de Clèves (1516-1561, duc de); La Grange, Jean de
    - Donation par François de Clèves duc de Nevers, à Blaise de Vigenere, seigneur de Saint-Pons, gentilhomme ordinaire de la chambre du duc de Nevers et maître de sa garde-robe, de la seigneurie de Boullencart en Picardie, pour le récompenser de 12 années de service et s'acquitter de 4769 livres tournois, somme dont il lui était redevable. En marge mention du rachat de la seigneurie par le duc de Nevers le 17 juillet 1581 ou 1587., 29 octobre 1561; MC/ET/VIII/88
      donation; Bouillancourt-en-Séry (Somme); Clèves, François de (duc de Nevers); Vigenere, Blaise de
    - Marché aux termes duquel Pierre Bontemps, sculpteur, promet à Antoine Duprat, chevalier, seigneur de Nantouillet et de Précy, prévôt de Paris, de faire une sépulture pour feu Monsieur le prévôt de Paris, son père (Antoine IV Duprat), de la manière qui suit (...). [Eglise de Nantouillet], 25 novembre 1561; MC/ET/VIII/88; fol. 666-668
      Documents du Minutier central des notaires de Paris, Histoire de l'art au XVIe siècle (1540-1600) [525 actes], par Catherine Grodecki, tome I, Architecture, vitrerie, menuiserie, tapisserie, jardins, Paris, Archives nationales, 1985, p. 216, notice n° 276 (instrument de recherche imprimé dématérialisé, certaines notices sont plus détaillées dans la version intégrale accessible en ligne par la rubrique 'Autres instruments de recherche', voir contexte dans le Plan d’orientation général - Notaires de Paris, guides thématiques du Minutier).
      Duprat, Antoine; Bontemps, Pierre
    - Bail à ferme pour 9 ans par Claude d'Espence, docteur régent en théologie, seigneur de l'Aulnoy et autres, à Emery Herbin, marchand demeurant à Verdelot-en-Brie, de tous les revenus desdites seigneuries aux charges habituelles, moyennant 500 livres tournois par an., 9 décembre 1561; MC/ET/VIII/88
      bail; Verdelot (Seine-et-Marne); Espence, Claude d'; Herbin, Emery; docteur d'université; commerçant
    - Vente d'une maison et jardin clos de murs aux 'tuileries' par Nicolas Legendre, seigneur de Villeroy, conseiller du roi et secrétaire de ses finances, trésorier de son ordre, à la reine-mère, Catherine de Médicis, pour y faire des jardins près du Louvre., 18 décembre 1561; MC/ET/VIII/88; fol. 707-708
      acte de vente; Tuileries (palais des); Louvre (palais du); Villeroy, Nicolas de Neufville (1525?-1598?, seigneur de); Catherine de Médicis (reine de France, 1519-1589); secrétaire des finances (Ancien Régime); trésorier
    - Bail jusqu'à Pâques d'une grande maison sise rue de Seine au faubourg Saint-Germain-des-Prés, appartenant à Gabriel Montagne, procureur au Parlement, à Jacques d'Amboise, baron de Bressy, avec une description détaillée de celle-ci., 14 février 1562; MC/ET/VIII/88
      bail; Seine (rue de); Montagne, Gabriel; Amboise, Jacques d' (baron de Bressy)
    - Changement de la couverture de tuiles en ardoise. - Devis des ouvrages de découverture et de recouverture à faire sur trois corps d'hôtel à present couverts de tuile au château de Nantouillet, suivi du marché aux termes duquel Pierre Gobert, maître couvreur d'ardoise, demeurant à Beaumont-sur-Oise, promet à Antoine Duprat, seigneur de Nantouillet, prévôt de Paris, de faire les ouvrages et les rendre faits et parfaits, 'mesmes ladicte ardoize bien applicquée et de droicte ligne', pour le jour de la Pentecôte, moyennant et à raison de 11 sols tournois la toise de découverture et de recouverture, comptées ensemble deux toises. Sur ce prix, il confesse avoir reçu 87 livres tournois, à quoi ont été évalués par les parties un muids de blé froment mesure de Paris et 2 muids 1/2 de vin que le prévôt a fait délivrer au couvreur., 18 février 1562; MC/ET/VIII/88; fol. 807-808
      Documents du Minutier central des notaires de Paris, Histoire de l'art au XVIe siècle (1540-1600) [525 actes], par Catherine Grodecki, tome I, Architecture, vitrerie, menuiserie, tapisserie, jardins, Paris, Archives nationales, 1985, p. 125, notice n° 139 (instrument de recherche imprimé dématérialisé, certaines notices sont plus détaillées dans la version intégrale accessible en ligne par la rubrique 'Autres instruments de recherche', voir contexte dans le Plan d’orientation général - Notaires de Paris, guides thématiques du Minutier).
      Duprat, Antoine
    - Vente par Pierre Bertrand, trésorier de France en Languedoc, établi à Tours, et Marie Mynier, sa femme, à Philippe de Boulainvillier, comte de Dammartin et de Fauquembergues, seigneur de Verneuil, d'une grande maison sise rue Neuve-Saint-Pol, achetée à un sieur Luillier ?, [proche de la maison de Morelet de Museau] avec description détaillée, origine du terrain initial, et prix de 4000 livres tournois + rente., 27 février 1562; MC/ET/VIII/88; Fol.803
      acte de vente; Tours (Indre-et-Loire); Neuve-Saint-Paul (rue); Bertrand, Pierre; Mynier, Marie; Boulainvilliers, Philippe de; Luillier, M.; trésorier de France (Ancien Régime)
    - Quittance de Pierre Belin, marchand, bourgeois de Paris, au connétable de Montmorency, de 862 livres tournois pour paiement de partie de 8 milliers de plomb que ledit Belin a fait venir de Calais pour lui., 4 mars 1562; MC/ET/VIII/88; Fol.896
      Histoire de l'art XVIe siècle, 1530-1600 (2698 actes), par Catherine Grodecki, 1971-1986 (fichier papier entièrement dématérialisé; voir contexte dans le Plan d’orientation général - Notaires de Paris, guides thématiques du Minutier).
      quittance; marché; Calais (Pas-de-Calais); Belin, Pierre; Montmorency, Anne de (1492-1567)
  - Minutes concernant Anne de Montmorency (terrier) pour sa baronnie de Massy., 1561 - 1573; MC/ET/VIII/89
    Terrier de la baronnie de Massy (Essone), à Anne de Montmorency [Montmorency, Anne de (1492-1567) ].
    terrier; Montmorency, Anne de (1492-1567)
    - Terrier de la baronnie de Massy pour Anne de Montmorency, connétable de France., 1560; MC/ET/VIII/89
      terrier; Massy (Essonne); Montmorency, Anne de (1492-1567); connétable de France (Ancien Régime)
    - Terrier de la baronnie de Massy pour Anne de Motmorency, connétable de France., 1560; MC/ET/VIII/89
  - Minutes. 1562, 4 avril - 1563, 10 avril, 4 avril 1562 - 10 avril 1563; MC/ET/VIII/90; registre
    - Bail à rente par André Thevet, abbé de Notre-Dame de Madion, diocèse de Saintes, curé de Saint-Saulve de Langlantier, diocèse de Beauvais, à Adrien Ballin, prêtre, vicaire de Saint-Liénard de Chantilly, des revenus de sa cure de Saint-Saulve., 8 avril 1562; MC/ET/VIII/90
      bail; Thevet, André; Ballin, Adrien; abbé; curé; ecclésiastique
    - Obligation de Guillaume Gillet, prêtre et vicaire perpétuel en l'église Saint-Martin de Montmorency, de 20 livres tournois envers Emilien Quentin, aussi prêtre, 'naguère' prétendant droit en ladite vicairerie., 10 avril 1562; MC/ET/VIII/90
      obligation; Montmorency (Val-d'Oise); Gillet, Guillaume; Quentin, Emilien; ecclésiastique
    - Remise en la possession du roi d'une maison et ses appartenances à Saint-Germain-en-Laye appelée la 'Verrerie', consistant en un corps de logis et une grange où sont les fourneaux, telle qu'elle avait été donnée à Ludovic Mucio par lettres patentes datées de novembre 1558 par Henri II, ce dessaisissement est fait conformément aux lettres patente de Charles IX de mars 1561 (n.st.), en échange de quoi le roi leur aurait concédé, à perpétuité, le 'corps de l. et jardin basty de neuf sur une place auparavant estoit vague et inutile que ledit Mutio auroit mis en estat et valleur aury qu'elle est de présent, ledit jardin ayant issue devant le chasteau dudit Saint Germain par une grand porte de pierre de taille faite à la Romaine', 1er juillet 1562; MC/ET/VIII/90; fol. 177
      échange; Saint-Germain-en-Laye (Yvelines, château de); Mucio, Ludovic; Henri II (roi de France, 1519-1559); Charles IX (roi de France, 1550-1574)
    - Promesse de Scipion Sardini, banquier et bourgeois de Paris, à Raoul Moreau, conseiller du roi et trésorier de son épargne, de fournir, avant le 10 août prochain, et à un taux avantageux, le change d'une lettre de crédit de 25325 écus d'or négociables à Anvers, émise par des banquiers romains, et cédée au roi par le cardinal de Ferrare à titre de prêt., 28 juillet 1562; MC/ET/VIII/90; fol. 199
      promesse; Anvers (Belgique); Sardini, Scipion Marc Antoine (153.-16..); Moreau, Raoul; Charles IX (roi de France, 1550-1574); Ferrare, Hippolyte d'Este (1509-1572, cardinal de); banquier; trésorier; cardinal
    - Consentement des cardinaux et évêques députés à l'assemblée générale du clergé de Poissy, que la subvention du clergé au roi pour la demie année 1562 finissant en décembre soit affectée partie aux frais et dépenses des députés du dit clergé envoyés au concile de Trente, partie aux remboursements des emprunts faits par le roi auprès des princes et de la ville de Paris la présente année pour 'la grande et insuportable despence qu'il a convenu faire pour l'entretenement et paiement des gens de guerre tant estrangiers que françois qu'elle (S.M.) a esté contrainte par advis de son conseil faire lever pour résister aux entreprises des rebelles et séditieux qui soubz prextexte de la nouvelle secte et opinion avoient occupé et tiennent encores par force aucunes des bonnes villes de ce Royaulme'., 18 septembre 1562; MC/ET/VIII/90; fol. 287
      ratification; Poissy (Yvelines); cardinal; évêque
    - Retrocession par Jean Du Bousseau, seigneur de La Bouttelaye, gentilhomme servant du roi et écuyer d'écurie du connétable de Montmorency, au connétable Anne de Montmorency, de l'usufruit de la terre de La Prune au Pot en Berry, moyennant 2000 écus d'or au soleil, la donation de cet usufruit lui avait été faite par le connétable le 20 mars 1561 (n.st.) devant Pierre Bluceau, notaire à Fontainebleau., 14 octobre 1562; MC/ET/VIII/90; fol. 304
      donation; Ceaulmont (Indre); Fontainebleau (Seine-et-Marne); Du Bousseau, Jean; Montmorency, Anne de (1492-1567); connétable de France (Ancien Régime); notaire
    - Testament dans lequel Francisque Novello, commissaire général du cardinal de Ferrare, demeurant à l'hôtel du Petit-Lion, rue Saint-André-des-Arts, lègue tous ses biens en France audit cardinal de Ferrare., 5 décembre 1562; MC/ET/VIII/90; fol. 328
      testament; Saint-André-des-Arts (rue); Novello, Francisque; Este, Hippolyte d' (1509-1572); commissaire (Ancien Régime); cardinal
    - Donation faite à Jeanne Mesnier, fille de Jean Mesnier, tonnelier à Chartres, par Blaise de Vigenere., 31 décembre 1562 - 1562; MC/ET/VIII/90; fol. 390
      donation; Chartres (Eure-et-Loir); Mesnier, Jeanne; Mesnier, Jean; Vigenère, Blaise de; tonnelier
    - Testament de Blaise de Vigenere, seigneur de Saint-Pons et Boullencourt, maître de la garde-robe du duc de Nevers., 31 décembre 1562; MC/ET/VIII/90; fol. 90
      testament; Vigenere, Blaise de; intendant particulier (Ancien Régime)
    - Cession par Blaise de Vigennère à Pierre Richier, de l'état de concierge et garde de l'hôtel du duc de Nevers, sis rue des Poulies, anciennement hôtel de la reine, contenant deux corps d'hôtel, l'un appelé la maison de Chantelou et l'autre la maison de La Grange, aurefois séparés, près de l'hôtel de Villeroy., 23 janvier 1563; MC/ET/VIII/90; fol. 419
      cession; acte de vente; Poulies (rue des); Vigennère, Blaise de; Richier, Pierre; concierge
    - Cession par Blaise de Vigenere, seigneur de Saint-Pons, naguère gentilhomme ordinaire de la chambre de feu le duc de Nevers, à Pierre Richier, seigneur de Genouilly, superintendant des deniers communs et octroyés de la généralité de Tours, secrétaire de feu le duc de Nevers, de tout le droit lui appartenant en tant que concierge et garde de la maison que le duc avait acquise de la reine mère, état dont ledit Vigenere avait été pourvu par lettres de donation en date du 12 novembre 1561; la maison consiste en deux corps de bâtiments, l'un appelé ' la maison de Chantelou ' l'autre ' la maison de La Grange '., 24 janvier 1563; MC/ET/VIII/90
      cession; Vigenere, Blaise de; Richier, Pierre; intendant particulier (Ancien Régime); surintendant (Ancien Régime); administrateur
  - Minutes. 1563, 14 avril - 1564, 25 mars, 14 avril 1563 - 25 mars 1564; MC/ET/VIII/91; registre. Document détérioré.
    Manque(s) constaté(s) dans cet article:
    Le début de l'article, fol. 1 à 46, manque.
    - Transport concernant Béraude de Ferrières, femme de Jean de Lafin, seigneur de Beauvais, héritière universelle de feu François de Vendôme, vidame de Chartres., 28 juin 1553; MC/ET/VIII/91; fol. 148
      Chartres (Eure-et-Loir); Ferrières, Beraude de; La Fin, Jean de; Vendôme, François de
    - Rente concernant Adrien de Boulainvillier, seigneur vicomte de Dreux., 7 juin 1563; MC/ET/VIII/91; fol. 110
      constitution de rente; Boulainvillier, Adrien
    - Cession par échange d'une maison au coin de la rue des Bernardins, anciennement l'hôtel de Bar ou du Pin entre Guillaume de Marillac, conseiller du roi et maître ordinaire de la Chambre des comptes et Louis de Bourbon, duc de Montpensier moyennant 1500 livres tournois de rente annuelle., 9 juin 1563; MC/ET/VIII/91; fol. 99
      cession; Bernardins (rue des); Marillac, Guillaume de; Montpensier, Louis II de Bourbon (1513-1582, duc de)
    - Commission donnée à un chapelain pour le service de la chapelle Sainte-Marthe en l'église Saint-André-des-Arts, par François Brunet, élu de Saint-Amand en Bourbonnais, patron laïc de cette chapelle., 23 juin 1563; MC/ET/VIII/91; Fol.140
      procuration; Brunet, François
    - Marché par Laurent Jognet, maître maçon, envers Charles de Bourbon, prince de La Roche-sur-Yon, pour faire, dans son hôtel du faubourg Saint-Germain, un mur décoré de niches et de portes dans le jardin du prince, près de ses écuries., 24 juin 1563; MC/ET/VIII/91; Fol.227
      marché; Saint-Germain (faubourg); Jognet, Laurent; La Roche-sur-Yon, Charles de Bourbon (1515-1565, prince de); maçon
    - Promesse de Mathieu Coinctart, maçon et tailleur de pierre à Meudon, de faire pour Jean de Monceaux, conseiller au Parlement et seigneur de Villacoublay, tous les ouvrages de maçonnerie déclarés au devis ci-dessous (reconstruction d'un corps d'hôtel) 'selon le portraict et descin auquel ont esté mises les lettres A, B, C, D aux quatre coings d'icelluy et parafé au meilleu par les notaires soubzscriptz à la requeste desd. parties, lequel portraict faict partie d'un aultre plus grand portraict faict sur une grand feuille de papier', à charge pour le sieur de Villacoublay de fournir sur le lieu tous les matériaux nécessaires et pour le maçon de faire la taille des pierres et monter les échafaudages avec le bois qu'il trouvera sur place [Château de Villacoublay]., 7 juillet 1563; MC/ET/VIII/91; fol. 193-195
      Il sera aussi tenu d'employer et d'accomoder toutes les démolitions du vieux corps d'hôtel. Le marché est conclu à raison de 30 sols tournois la toise toisée à toise courante pour les murs, quelle que soit leur épaisseur, et à deux toises pour une aux us et coutumes de Paris pour les planchers, cloisons, tuyaux et manteaux de cheminée. 'Et s'il y est faict quelque ouvraige et ornement saillant hors lad. muraille autour desd. croisées, fenestres, larmiers, manteaulx de cheminées, entablements, lucarnes et aultres lieux, seront estimez et evalluez selon lesd. us et coustumes de Paris...'.
      Documents du Minutier central des notaires de Paris, Histoire de l'art au XVIe siècle (1540-1600) [525 actes], par Catherine Grodecki, tome I, Architecture, vitrerie, menuiserie, tapisserie, jardins, Paris, Archives nationales, 1985, p. 154, notice n° 185 (instrument de recherche imprimé dématérialisé, certaines notices sont plus détaillées dans la version intégrale accessible en ligne par la rubrique 'Autres instruments de recherche', voir contexte dans le Plan d’orientation général - Notaires de Paris, guides thématiques du Minutier).
      Monceaux, Jean de; Coinctart, Mathieu
    - Restitution d'un pré à Pierre de Montmorency, seigneur de Fosseux, par Louis de Saint-Simon, écuyer, seigneur de Sandricourt, fils de feu Jean de Saint-Simon et Louise de Montmorency., 11 juillet 1563; MC/ET/VIII/91; fol. 218
      Saint-Simon, Louis de; Montmorency, Pierre de; Saint-Simon, Jean de; Montmorency, Louise de
    - Bail par Jean Bobusse, gruyer de la baronnie d'Esparnon es fiefs et bois de Holendre, appartenant à la reine de Navarre et à son fils, devant Jean Poussemothe, en faveur de Marin Henry, marchand à Saint-Ligier en Yveline pour la glandée et pennage de la forêt d'Holendre, avec permission de construire un parc à porcs., 20 août 1563; MC/ET/VIII/91; fol. 255
      bail; Bobusse, Jean; Poussemothe, Jean; Marin, Henry; Jeanne d' Albret (Reine de Navarre); Albret, Jeanne d' (Reine de Navarre); Bourbon, Antoine de (1518-1562, roi de Navarre); commerçant
    - Obligation à Jean d'Escoubleau, seigneur de Sourdis, par Diane de Poitiers, duchesse de Valentinois., 17 octobre 1563; MC/ET/VIII/91; fol. 351
      obligation; Diane de Poitiers (1499-1566); Escoubleau, Jean d' (....-1562)
    - Ratification de partage fait avec Louis de Bourbon, prince de Condé, et Léonore de Roye, son épouse, devant M. de La Marque, notaire et tabellion royal en la cour et suite du roi, le 10 octobre 1561, de la succession de Charles de Roye, père desdites dames., 14 novembre 1563; MC/ET/VIII/91; fol. 342
      partage; La Rochefoucauld, François de (1521-1572); Condé, Eléonore de Roye (1535-1564, princesse de); La Marque, M. de; Roye, Charlotte de (....-1571?); Condé, Louis Ier de Bourbon (1530-1569, prince de); Roye, Charles de (1509-1551); notaire; tabellion
    - Partage de la succession de Charles de Roye entre ses deux filles, Charlotte, femme de François de La Rochefoucauld, et Léonor, femme du prince Louis de Condé., 14 novembre 1563; MC/ET/VIII/91; fol. 342
      partage; Roye, Charles de (1509-1551); Roye, Charlotte de (15..-1571?); Condé, Eléonore de Roye (1535-1564, princesse de); Condé, Louis Ier de Bourbon (1530-1569, prince de); La Rochefoucauld, François de (1521-1572)
    - Echange du château et maison seigneuriale de Saint-Maur-des-Fossés, par Eustache Du Bellay, évêque de Paris, en son nom, Guillaume Viole, évêque de Paris, avec Catherine de Médicis, contre la seigneurie de Levroux-en-Berry (y compris l'ancien logis du jadis abbé, maintenant du doyen, au bas et proche de l'église du lieu, tout le parc avec la maison dite 'la cassine'). L'échange est fait à la demande de la reine, pour la commodité et proximité du bois de Vincennes et plaisir du roi., 28 janvier 1564; MC/ET/VIII/91; fol. 609-622
      échange; Saint-Maur (Val-de-Marne, château de); Levroux (Indre); Du Bellay, Eustache (....-1565); Viole, Guillaume; Catherine de Médicis (reine de France, 1519-1589); évêque